---
title: "Usage pédagogique / Recherche du LF2L"
author: "Fabio A. Cruz S"
date: 2023-21-07
date-format: short
format: 
  html:
    fig-height: 6 
    fig-width: 8
execute:
  echo: false
title-block-banner: true
---


```{r}
#| include: false  

theme_fabio <- function(base_size = 12, base_family = "Palatino"){
  theme_minimal(base_size = base_size, base_family = base_family) %+replace%
    theme(
      #line = element_line(colour="black"),
      #text = element_text(colour="black"),
      #axis.title = element_text(size = 14),
      #axis.text = element_text(colour="black", size=8),
      #strip.text = element_text(size=12),
      #legend.key=element_rect(colour=NA, fill =NA),
      # panel.grid = element_blank(),   
      #panel.border = element_rect(fill = NA, colour = "black", size=1),
      panel.background = element_rect(fill = "white", colour = "white"),
      plot.background = element_rect(fill = "white"),
      #strip.background = element_rect(fill = NA),
      plot.title = element_text(family = "Palatino", color="#666666", face="bold", size=15, hjust=0, vjust=1.5),
      plot.subtitle = element_text(hjust = 0, vjust=0)
      )
}
source('R/01-Data.R')
source('R/02-Categorie-usager.R')
source('R/03-Cours.R')
source('R/04-Usage.R')
```


## Usage pédagogique du LF2L

Les graphiques suivant montrent approximativement l’usage du LF2L dans le cadre pédagogique et la Recherche.

A noter que le LF2L est ouvert environ $1840 / an$, à partir du calcul suivant : 40h / semaine X 46 semaines sur la base d’une ouverture 9h-12h30 et 13h30-18h, sachant que nous ouvrons avant 9h et que c’est hors événements spéciaux + NYBI (19h - Minuit tous les jeudis) soit 7 360 pour 4 ans (2015-2018).
et sachant que deux, voire trois activités pédagogiques peuvent avoir lieu en même temps : par ex - un atelier côté espace collaboratif + un cours côté matérialsiation et un groupe projet 2AI.

Nous n’avons ici pas référencé tous les usages de autres composantes ou services centraux de l’UL ou de l’ICEEL.
En effet ces données sont trés éparses (une visite ou un ateliers de temps en temps) - estimation : 30 à 40 $h / an$


## Calendrier ZIMBRA

L'analyse est fait à partir du planning Zimbra de l’ENT de l’UL dont la nomenclature ci-dessous est prise en compte.


- **Sujet** : [catégorie usager] [type usager] [usage] Titre descriptif
- **Endroit** : [travers] [espace]
- **Participants** : [organisateur] [réfèrent LF2L] [liste d’invités]
- **Date** : [jj/mm/aaaa]
- **Heure** : Début et fin de réservation / réunion / évènements
- **Description** : [infos complémentaires]

Convention nommage :
1. `[catégorie usager]` : INT (interne) ou EXT (externe)

1. `[interne] [type usager]` : ERPI ou ENSGSI
1. `[externe] [type usager]` : 

      - ACA (académique)
      - IND (industriel) 
      - ASSO (associatif)

1. `[usage]`: 

  - REU (réunion)
  - VIS (visite)
  - FOR (formation)
  - FORMU (formation mutualisée) 
  - PRO (prototypage)
  - EXP (expérimentation)
  - CRE (créativité)
  - SEM (séminaire)
  - AUT (autre)

1. `[travée]` : 

  - COL (collaboratif) 
  - MAT (matérialisation) 
  - LF2L

1. `[collaboratif] [espace]` : IMM (immersive), VIS (visio) ou COL (collaborative)

1. `[organisateur]` : email de la personne qui organise et demande la réservation

1. `[réfèrent LF2L]` : email du réfèrent LF2L responsable d’accueillir la réunion
1. `[liste d’invités]` : liste d’invités
1. `[infos complémentaires]` : (optionnel) texte descriptive 


# Résultats
## Analyse total des Activites selon ZIMBRA par anné

```{r}
#| column: page
#| fig-width: 9
#| fig-height: 6

# Graphic 1
LF2L.Calendar %>% 
   ggplot( aes(x=Scholar.year, y=Hours)) +
   geom_bar(stat = 'Identity' ) +
   theme_fabio() +
   labs(title="Usage total du LF2L - Période 2019-2024",
        subtitle="Utilisant les TOUS les entrées de Zimbra",
        x = "Année scolaire",
        y = "Heures",
        caption =  paste0("Denière mise à jour: ", format(Sys.time(), '%d/%m/%Y') )
   )    +
   scale_fill_brewer(palette="Set1")



#test <- LF2L.Calendar %>% filter(Scholar.year == "2019 - 2020")
#ggsave("Figures/2023/Total.jpg", height = 5, width = 22 )

```


## Usage Interne et Externe 2020 - 2023
### Usage totale

```{r Cat.usager}
#| column: page
#| message: false
Cat.usager$total
```



### Usage Interne 

En utilisant la codification seulement [int], on peut identifier la proportion ENSGSI, ERPI et autre

```{r}
#| column: page
Cat.usager$interne
```


### Usage Externe

Codification [ent], avec type d'usage ACA (académique), IND (industriel) et ASSO (associatif).

```{r}
#| column: page
Cat.usager$externe
```

## Usage selon la codification Zimbra

```{r}
#| column: page
#| fig-width: 9
#| fig-height: 6

Usage$activity

```


# Usage 2022 - 2023

```{r}
#| fig-width: 10
#| fig-height: 6

LF2L.Calendar %>% 
   filter(Scholar.year =="2022 - 2023", ) %>% 
   filter(Hours <120) %>% 
   mutate(Usage = case_when(
      # INGEXYS / AIU
      str_detect(Summary, "\\[reu\\]") ~ "[Reu] Reunion",
      str_detect(Summary, "\\[vis\\]") ~ "[VIS] Visite",
      str_detect(Summary, "\\[for\\]") ~ "[FOR] Formation",
      str_detect(Summary, "\\[formu\\]") ~ "[FORMU] Formation Mutualisé",
      str_detect(Summary, "\\[pro\\]") ~ "[PRO] Prototypage",
      str_detect(Summary, "\\[exp\\]") ~ "[EXP] Expérimentation",
      str_detect(Summary, "\\[cre\\]") ~ "[EXP] Créativité",
      str_detect(Summary, "\\[sem\\]") ~ "[EXP] Séminaire",
      str_detect(Summary, "\\[aut\\]") ~ "[AUT] Autre",
      TRUE ~ 'Autre')
   ) %>% 
   ggplot( aes(x=Month, y=Hours, fill=Usage)) +
   geom_bar(stat = 'Identity' ) +
   theme_fabio() +
   theme(legend.position="bottom") +
   #coord_flip() +
   #coord_cartesian(ylim = c(0,1000)) +
   labs(title="Usage Pedagogique du LF2L - Période 2019-2024",
        subtitle="Utilisant les entrées [int] de Zimbra",
        x = "Année scolaire",
        y = "Heures",
        caption =  paste0("Denière mise à jour: ", format(Sys.time(), '%d/%m/%Y') )
   ) +
   scale_fill_brewer(palette="Paired")


```



## Specification de certains cours

Certains cours sont possible des les repèrer dans le calendirer. Nottament CI3,CI6, Master IDEAS, IUVTT, AIU.
Cepandant, il manque un travail sur le calendrier pour ameliorer la lisibilité d'une grand partie de *"l'Autre Usage Interne"*

```{r}
#| column: page
#| fig-width: 10
#| fig-height: 6

Courses$activity
```



